臺灣新北地方法院刑事判決
111年度審易字第1637號
公  訴  人  臺灣新北地方檢察署檢察官
被      告  郭正義



上列被告因妨害公務等案件，經檢察官提起公訴（111年度偵字
第15713號），被告於準備程序中就被訴事實為有罪之陳述，經
本院裁定改以簡式審判程序審理，判決如下：
    主  文
郭正義犯妨害公務執行罪，處拘役肆拾日，如易科罰金，以新臺
幣壹仟元折算壹日。　
    事實及理由
一、本案犯罪事實及證據，除證據部分補充「被告郭正義於本院
    準備程序、審理時之自白」外，餘均引用如附件檢察官起訴
    書之記載。　　
二、論罪科刑：
  ㈠核被告所為，係犯刑法第135條第1項之妨害公務罪及同法第3
    54條之毀損罪。被告以一行為同時觸犯妨害公務罪及毀損罪
    ，為想像競合犯，應依刑法第55條之規定，從一重以妨害公
    務罪處斷。
  ㈡爰審酌被告漠視國家公權力存在，而對執行勤務之警員施強
    暴而妨害公務執行，無視國家法治，影響國家公權力正當行
    使，並造成告訴人吳君毅之物損壞，所為應予非難，惟犯後
    終能坦承犯行，態度尚可，雖表達賠償意願，然迄未賠償告
    訴人之損失並取得告訴人諒解，兼衡其個人戶籍資料查詢結
    果註記國中畢業之教育程度、於警詢中自陳勉持之家庭經濟
    狀況、犯罪之動機、目的、手段等一切情狀，量處如主文所
    示之刑，並諭知易科罰金之折算標準。
據上論斷，應依刑事訴訟法第273條之1第1項、第299條第1項前
段、第310條之2 、第454條第2項，判決如主文。
本案經檢察官羅雪舫偵查起訴，由檢察官宋有容到庭執行職務。
中    華    民    國   111    年   10     月    31    日
                  刑事第二十三庭  法  官  龔書安
上列正本證明與原本無異。
如不服本判決，應於判決送達後20日內敘明上訴理由，向本院提
出上訴狀 (應附繕本) ，上訴於臺灣高等法院。其未敘述上訴理
由者，應於上訴期間屆滿後20日內向本院補提理由書「切勿逕送
上級法院」。
                                  書記官  石秉弘
中　　華　　民　　國　　111 　年　　11　　月　　1 　　日
附錄本案論罪科刑法條全文：
中華民國刑法第135條
對於公務員依法執行職務時，施強暴脅迫者，處3年以下有期徒
刑、拘役或30萬元以下罰金。
意圖使公務員執行一定之職務或妨害其依法執行一定之職務或使
公務員辭職，而施強暴脅迫者，亦同。
犯前二項之罪而有下列情形之一者，處6月以上5年以下有期徒刑
：
一、以駕駛動力交通工具犯之。
二、意圖供行使之用而攜帶兇器或其他危險物品犯之。
犯前三項之罪，因而致公務員於死者，處無期徒刑或7年以上有
期徒刑；致重傷者，處3年以上10年以下有期徒刑。

中華民國刑法第354條
毀棄、損壞前二條以外之他人之物或致令不堪用，足以生損害於
公眾或他人者，處2年以下有期徒刑、拘役或1萬5千元以下罰金
。
--------------------------------------------------------
附件：　　　
臺灣新北地方檢察署檢察官起訴書
                                    111年度偵字第15713號
　　被　　　告　郭正義　男　61歲（民國00年0月00日生）
　　　　　　　　　　　　住雲林縣○○鄉○○路00號
　　　　　　　　　　　　居新北市○○區○○街00巷0弄00號4
　　　　　　　　　　　　樓
　　　　　　　　　　　　國民身分證統一編號：Z000000000號
上列被告因妨害公務等案件，已經偵查終結，認應提起公訴，茲
將犯罪事實及證據並所犯法條分敘如下：
　　　　犯罪事實
一、郭正義於民國111年1月23日23時43分許，在其位於新北市○○
    區○○街00巷0弄00號4樓之租屋處，因不滿新北市政府警察局
    海山分局員警吳君毅獲報前往上址查緝賭博案件(郭正義所
    涉犯賭博罪嫌，另為不起訴處分)，竟基於妨害公務及毀損
    之犯意，於上開時、地徒手破壞吳君毅所有之眼鏡1副，致
    令不堪用，足生損害於吳君毅，以此強暴方式妨害員警吳君
    毅依法執行職務。
二、案經吳君毅告訴暨新北市政府警察局海山分局報告偵辦。
　　　　證據並所犯法條
一、證據清單及待證事實
編號 證據名稱 待證事實 1 被告郭正義於警詢及偵查中之供述 被告矢口否認有何上開犯行，辯稱:伊當時只是亂揮，是不小心打到警察的眼鏡云云。 2 證人即告訴人吳君毅於偵查中之證述(已具結) 證明告訴人於依法執行職務 之過程中，眼鏡不慎掉落，被告見狀及徒手捏壞上開眼鏡之事實。  3 新北市政府警察局海山分局文聖派出所員警職務報告、現場監視錄影翻拍畫面及上開眼鏡遭毀損之照片 佐證被告於上開時、地，在 告訴人執法過程中，將告訴人掉落地面之眼鏡撿起並破壞之事實。  
二、核被告所為，係犯刑法第135條第1項妨害公務罪嫌、同法第
    354條之毀損罪嫌。又被告係一行為同時觸犯妨害公務罪及
    毀損罪，請從一重論以妨害公務罪。
三、依刑事訴訟法第251條第1項提起公訴。
　　此　致
臺灣新北地方法院
中　　華　　民　　國　 111　　年　　7 　　月　　21　　日
　　　　　　　　　　　　　　　檢　察　官　羅雪舫